臺灣高等法院高雄分院刑事判決　　　　　　　　　　九十三年度上易字第一八七號
　　上　訴　人
　　即　被　告　乙○○
右上訴人因恐嚇案件，不服台灣高雄地方法院九十三年度易字第一六０號中華民國九
十三年三月九日第一審判決（起訴案號：台灣高雄地方法院檢察署九十二年度偵字第
二一二二六號），提起上訴，本院判決如左：
    主  文
原判決撤銷。
乙○○以加害生命之事，恐嚇他人致生危害於安全，處拘役參拾日，如易科罰金，以
參佰元折算壹日。又以加害生命之事，恐嚇他人致生危害於安全，處拘役參拾日，如
易科罰金，以參佰元折算壹日。應執行拘役伍拾日，如易科罰金，以參佰元折算壹日
。緩刑貳年，緩刑期內付保護管束。
    事  實
一、乙○○與丙○○係夫妻關係，二人因林陽實業股份有限公司（下稱林陽公司）經
    營問題，感情生變，其後於八十九年一月間分居，但二人仍迭因林陽公司財務問
    題爭執。乙○○遂於八十九年七月間某日，基於恐嚇之犯意，撥打丙○○之行動
    電話，並在語音信箱內留言恫稱：「幹妳祖公外婆，乙○○講的，幹妳祖公外婆
    ，乙○○講的，丙○○聽好，幹妳祖公外婆聽到沒，絕對把你們涂家弄到死了了
    ，看好，乙○○很殘忍，乙○○越來越殘忍，就是因為妳丙○○的緣故，弄到妳
    全家死了了，聽到沒，拜」等語，使丙○○心生畏懼，而以加害生命之事恐嚇丙
    ○○，致生危害於丙○○及其家人之生命安全。又於九十一年二月間某日，乙○
    ○復基於恐嚇之犯意，以電話向丙○○之弟涂全誠揚稱：「你告訴你姐姐，叫你
    姐姐不要回來，若回來，一定要給她殺死」等語，丙○○經涂全誠轉達後，因而
    心生畏懼，而以加害生命之事恐嚇丙○○，致生危害於丙○○之生命安全。
二、案經丙○○訴由臺灣高雄地方法院檢察署檢察官偵查起訴。
    理  由
一、訊據上訴人即被告乙○○（下稱被告）否認有右揭犯行，辯稱其於八十九年七月
    間，固撥打丙○○之行動電話，並在語音信箱內留言，但因該時其已酒醉，並非
    故意出言恐嚇丙○○，又於九十一年二月間，其並未撥打電話予丙○○之弟涂全
    誠，令涂全誠向丙○○轉達恐嚇言語等語。
二、經查：
    (一)被告於八十九年七月間某日在被害人丙○○之行動電話語音信箱內留言稱：「
      幹妳祖公外婆，乙○○講的，幹妳祖公外婆，乙○○講的，丙○○聽好，幹妳
      祖公外婆聽到沒，絕對把你們涂家弄到死了了，看好，乙○○很殘忍，乙○○
      越來越殘忍，就是因為妳丙○○的緣故，弄到妳全家死了了，聽到沒，拜」等
      語，已經被害人丙○○提出轉錄手機留言之錄音帶為證，且經臺灣高雄地方法
      院檢察署檢察官勘驗屬實，有九十二年九月十日勘驗筆錄在卷可憑。再轉錄手
      機留言之錄音帶係由證人張萱轉錄，已經證人即甲林有限公司張萱於偵查
      中結證稱有將上開語音信箱留言轉錄成錄音帶，即被害人丙○○提出之錄音帶
      等語，另證人何俊墩於偵查中亦結證稱：「．．．告訴人（即丙○○）確有拿
      手機到我辦公室放給我聽」等語，而經臺灣高雄地方法院檢察署檢察官當庭播
      放轉錄之錄音帶，證人何俊墩復證稱：「聽起來是林俊益聲音沒錯，當時內容
      也差不多是這樣．．．」等語。又被告於原審亦供述上情在卷，核與上開各事
      證相符，被告此部分之自白即堪信為真正。被告固辯稱其因酒醉而不知自己之
      言行，並非故意出言恐嚇被害人丙○○等語，然被告並未提出任何證據資料以
      供本院調查，被告此部分之抗辯，自無可採。
    (二)被告於九十一年二月間某日，以電話向被害人丙○○之弟涂全誠揚稱：「你告
      訴你姐姐，叫你姐姐不要回來，若回來，一定要給她殺死」等語，其後被害人
      丙○○經涂全誠轉達而得知之事實，業據證人涂全誠於偵查中結證甚明，並有
      臺南縣警察局新營分局函附九十一年二月十四日員警工作紀錄簿可稽，參以被
      告與被害人丙○○間，因財務糾紛而不睦，並相互興訟，有被告提出之民、刑
      事判決足憑，且被告於八十九年七月間撥打被害人丙○○之行動電話，並在語
      音信箱內留言恐嚇，亦如前述，證人涂全誠證述接獲被告恐嚇被害人丙○○之
      電話，即非全無可信，況證人涂全誠復於九十一年二月十四日代理被害人丙○
      ○向警備案，衡諸常情，苟證人涂全誠並未接獲被告恐嚇被害人丙○○之電話
      ，證人涂全誠當無與被害人丙○○同謀向警備案誣指，自陷己身於爭端之理？
      是證人涂全誠之證言應屬可信。被告所辯其並未令證人涂全誠向被害人丙○○
      轉達恐嚇言語等語，即無可取。
    綜上所述，被告分別以加害生命之事恐嚇被害人丙○○，致生危害於被害人丙○
    ○及其家人之生命安全，事證明確，犯行堪以認定。
三、核被告所為，均係犯刑法第三百零五條之以加害生命之事恐嚇他人，致生危害於
    安全罪。被告利用涂全誠向被害人丙○○轉達恐嚇言語，應屬間接正犯。被告先
    後二次恐嚇犯行，時間相隔約一年七月，且犯罪方式亦不甚相同，顯係另行起意
    為之，應分論併罰。
四、原審以被告罪證明確，予以論罪科刑，固非無見，惟查，被告先後二次恐嚇犯行
    ，時間相隔約一年七月，且犯罪方式亦不甚相同，顯係另行起意為之，原判決認
    被告二次犯行，時間緊接，方式相同，顯係基於概括犯意為之，而依連續犯規定
    論以一罪，尚有未洽。被告上訴意旨辯稱未犯罪，指摘原判決不當，雖無理由，
    但原判決既有上述可議之處，自應由本院撤銷改判。爰審酌被告與被害人丙○○
    係夫妻，因財務糾紛，一時氣憤失慮，致有此犯行，情節尚屬輕微，且原判決適
    用連續犯法條不當，本院自得量處較原審判決為重之刑等一切情狀，分別量處拘
    役三十日，定其應執行刑拘役五十日，併諭知易科罰金之折算標準。又被告未曾
    受有期徒刑以上刑之宣告，有台灣高等法院被告全國前案紀錄表在卷足憑，且被
    告與被害人丙○○係因夫妻間財務糾紛，一時氣憤，致失慮而有此犯行，情節尚
    屬輕微，其經此偵審程序教訓，應知警惕諒無再犯之虞，本院認所宣告之刑，以
    暫不執行為適當，併諭知緩刑二年，緩刑期內付保護管束，以勵自新。
據上論結，應依刑事訴訟法第三百六十九條第一項前段、第三百六十四條、第二百九
十九條第一項前段、刑法第三百零五條、第四十一條第一項、第五十一條第六款、第
七十四條第一款、罰金罰鍰提高標準條例第一條前段、第二條、家庭暴力防治法第三
十條第一項，判決如主文。
本案經檢察官張金塗到庭執行職務。
中      華      民      國    九十三    年      五      月    二十六    日
                              臺灣高等法院高雄分院刑事第九庭
                                  審判長法官  張明松
                                        法官  任森銓
                                        法官  郭玫利
右正本證明與原本無異。
不得上訴。
                                  法院書記官  翁心欣
中      華      民      國    九十三    年      五      月    二十六    日
附錄本件論罪科刑法條：
刑法第三百零五條
以加害生命、身體、自由、名譽、財產之事，恐嚇他人致生危害於安全者，處二年以
下有期徒刑、拘役或三百元以下罰金。
